臺灣高雄地方法院民事判決　九十三年再易字第一○號
　　再審原告　　乙○○
　　再審原告　　丙○○
　　再審被告　　歡喜成家管理委員會
　　法定代理人　甲○○
當事人間請求給付管理費事件，再審原告對於民國九十三年二月二十七日本院九十二
年度小上字第一二０審確定判決提起再審之訴，本院判決如下：
    主      文
再審之訴駁回。
再審訴訟費用由再審原告負擔。
    理      由
一、本件再審原告係於民國九十三年三月十二日收受本院九十二年度小上字第一二０
    號確定判決，業經本院調閱案卷查證明確。再審原告於收受判決後之三十日內即
    九十三年四月一日提起本件再審之訴，起訴程序自屬合法，先予敘明。
二、再審意旨略以：原確定判決係以再審被告提出土地暨建物登記簿謄本及欠繳管理
    費明細表各一份在卷可參，而再審原告不到庭爭執，而遽為不利再審原告的認定
    ，惟再審原告均否認積欠管理費，且近日尋獲再審被告開立之歡喜成家大廈管理
    費通知單十七張，均指稱再審原告丙○○積欠，而非再審原告乙○○積欠，再審
    被告故意隱瞞有違誠信原則，自無法否認此項單據，准此足認非再審原告乙○○
    積欠管理費等事實，自不及再審原告乙○○是否應一併給付管理費，也可證明再
    審被告一債兩討，以達其不當得利的目的，如在原審訴訟程序提出必將受較有利
    益之裁判，爰依民事訴訟法第四百九十六條第一項第十三款規定提起本件再審之
    訴，並聲明：(一)原確定判決廢棄。(二)右廢棄部分，再審被告在前審第一審之訴駁
    回。(三)再審及前審訴訟費用由再審被告負擔。
三、本件未經言詞辯論，再審被告亦未提出書狀作何聲明或陳述。
四、依民事訴訟法第四百九十六條第一項第十三款規定提起再審之訴，須當事人發現
    之證物，於前訴訟程序未經斟酌，且一經斟酌，即可受較有利之裁判者為相當，
    若該證物在前訴訟程序中已經斟酌，或縱經斟酌，亦不能受較有利之裁判者，即
    不得據以提起再審之訴，最高法院七十九年度台上字第二０六八號判決意旨足資
    參酌。所謂「一經斟酌，即可受較有利之裁判者為相當」，依上開再審制度之本
    旨及司法資源有效分配運用之觀點，應係指於前訴訟程序未經斟酌之證物，就形
    式上觀察，其有利再審原告之情形極為明顯，足以動搖原確定判決之基礎，法院
    如斟酌該證物，即應為有利於再審原告之裁判而言。如就形式上斟酌該證物，仍
    無法明確為有利再審原告之認定，或尚須一併審酌其他相關之證據資料始能認定
    ，即難謂該證物已足以動搖原確定判決之基礎，自不得據以為提起再審之訴之理
    由。
五、本件再審原告固主張九十二年度小上字第一二０號確定判決有民事訴訟法第四百
    九十六條第一項第十三款之再審事由，而據以提起本件再審之訴，惟查：依再審
    原告執以為提起再審之訴所依據管理費通知單十九紙，其上所載之住戶姓名固為
    再審原告之丙○○而非乙○○，然依公寓大廈管理條例第十八條第一項第二款所
    示，區分所有權人依區分所有權人會議決議繳納，則負有繳納管理費者為區分所
    有權人即為土地暨建物登記簿上所載之所有人，而再審原告乙○○亦不否認其為
    所有權人之一，則依據前開規定自應與再審原告丙○○共同給付管理費，按數人
    負同一債務或有同一債權而其給付可分者，除法律另有規定或契約另有訂定外應
    各平均分擔或分受之，民法第二百七十一條亦有規定，是再審原告乙○○與丙○
    ○二人均共同付給付管理費之責，再審原告乙○○所稱並未積欠管理費等情尚有
    誤解。則縱依再審原告所主張，管理費通知單僅是告知住戶繳交管理費之通知書
    ，並非證明所有權之依據及憑以證明應繳管理費之人，自無一經斟酌此證物，再
    審原告即可受較有利裁判之情形；亦即並無極明顯有利再審原告之情形，亦無足
    以動搖原確定判決之基礎，及本院如斟酌該證物，即應為有利於再審原告之裁判
    之情事。
六、綜上所述，再審原告所主張之再審事由，經本院審酌結果，與民事訴訟法第四百
    九十六條第一項第十三款所規定之要件並不相符，再審原告提起本件再審之訴顯
    無理由，爰不經言詞辯論，逕以判決駁回之。
七、據上論結，本件再審原告之訴顯無理由，依民事訴訟法第五百零二條第二項、第
    七十八條，判決如主文。
中　　　華　　　民　　　國　　九十三　　年　　　四　　　月　　　三十　　日
                                臺灣高雄地方法院民事第五庭
~B審判長法　官　陳嘉惠
~B　　　法　官　秦慧君
~B      法  官　林玉心
正本係照原本作成。
如對本裁定抗告須於裁定送達後十日內向本院提出抗告狀，並繳納裁判費新台幣一千
元。
中　　　華　　　民　　　國　　九十三　　年　　　五　　　月　　　　三　　日
~B法院書記官　陳淑女
